【裁判字號】    90,交訴,22
【裁判日期】    900604
【裁判案由】    遺棄等
【裁判全文】
臺灣臺東地方法院刑事判決                            九十年度交訴字第二二號
    公  訴  人  臺灣臺東地方法院檢察署檢察官
    被      告  甲○○○
右列被告因公共危險等案件，經檢察官提起公訴（九十年度偵字第一○號），本院判
決如左：
    主  文
甲○○○駕駛動力交通工具肇事，致人受傷而逃逸，處有期徒刑陸月，如易科罰金，
以參佰元折算壹日。緩刑貳年。
被訴傷害部分不受理。
    事  實
一、甲○○○於民國八十九年十二月十一日下午七時四十五分許，駕駛車牌號碼ＷＲ
    ─六三四八號小貨車之動力交通工具，沿臺東縣太麻里鄉○○○○路西側支線之
    產業道路向東行駛，途經與該公路四一八公里以南一○○公尺處之交岔路口時，
    ，適乙○○駕駛ＰＶＨ─六六五號機車沿幹線之臺九線公路行經該路口，為甲○
    ○○撞及，人車倒地，乙○○因之受有左腳骨折、手部及臉部多處擦之傷害，甲
    ○○○見狀，雖至附近找住家借用電話連繫救護車到現場，因電話不能撥通，遂
    請附近住戶廖有明至車禍現場協助處理，甲○○○則自行迅速駕駛上開車輛逃逸
    ，翌（十二）日上午九時許，經警於臺東縣太麻里鄉○○村○○里街一七一號甲
    ○○○住處查獲。
二、案經臺東縣警察局大武分局報請臺灣臺東地方法院檢察署檢察官偵查起訴。
    理  由
一、訊據被告甲○○○坦承於右開時、地駕駛車輛肇事，致告訴人乙○○受傷之犯罪
    事實，自白不諱，惟辯稱：伊有至事故附近廖有明住處打電話，但未打通，遂請
    廖有明至現場協助處理，伊離開現場係為至家中撥打電話連繫救護車，並無逃逸
    之意思云云。惟查本件犯罪事實，業據告訴人指訴綦詳，並有臺東縣警察局道路
    交通事故調查報告表、臺東縣警察局舉發違反道路交通管理事件通知單及現場照
    片八張附卷可稽。被告在車禍當時有親至附近廖有明住處借用電話並撥打電話連
    繫救護車卻未撥通之情，此有證人廖有明在本院審理時證述詳實。被告既然在車
    禍當時至附近廖有明住處撥打電話連繫救護車卻未撥通，理應在附近再找尋住家
    借用電話，被告竟然開車直駛家中欲以電話尋求援助，有違常理。又被告於肇事
    後，歷十三小時始為警於其住宅查獲，本院並訊問被告為何未在返家撥打電話連
    繫救護車後立即返抵車禍現場，伊並辯稱「當時我哥哥又將車子開走，未及時開
    回來」云云，若被告當時有意立即返回現場，可透過任何交通工具，無庸等待由
    兄長駛走之車。被告所辯其無逃逸之犯意顯係卸責之詞，不足採信。事證明確，
    被告犯行堪予認定。
二、核被告甲○○○所為，係犯刑法第一百八十五條之四交通肇事逃逸之罪。爰審酌
    被告在車禍當時有請廖有明至現場協助處理，業據證人廖有明證述在卷，以及被
    告已與告訴人達成和解，亦經告訴人於本院審理時陳述屬實，並參酌被告之品行
    、犯罪動機、目的、手段、所生之危害、犯罪後之態度等一切情狀，量處如主文
    所示之刑。查本件被告係於八十九年十二月十一日犯刑法第一百八十五條之四之
    罪，其法定最重本刑為五年以下有期徒刑，依修正前刑法第四十一條規定：犯最
    重本刑為三年以下有期徒刑以下之刑之罪，而受六月以下有期徒刑或拘役之宣告
    ，因身體、教育、職業或家庭之關係，執行顯有困難者，得以一元以上三元以下
    折算一日，易科罰金。本不得宣告易科罰金。惟查上開刑法第四十一條，業經立
    法院修正並經總統於九十年一月十日公布施行，依修正後之刑法第四十一條第一
    項規定：犯最重本刑為五年以下有期徒刑之罪，而受六個月以下有期徒刑或拘役
    之宣告者，得予以宣告易科罰金。另依刑法第二條第一項前段之規定：行為後法
    律有變更者，適用裁判時之法律，但裁判前之法律有利於行為人者，適用最有利
    於行為人之法律。係採從新及從輕主義。本件依上開修正後之刑法第四十一條第
    一項前段，及刑法第二條第一項前段之規定，自應依法併予宣告得易科罰金，及
    其易科罰金之折算標準，爰併予宣告之，併此敘明。又查被告前未曾受有期徒刑
    以上刑之宣告，有臺灣高等法院被告全國前案紀錄表在卷可稽，其因一時短於思
    慮，致罹刑章，經此刑之教訓，當知所警惕，而無再犯之虞，本院認前開對其宣
    告之刑，以暫不執行為適當，爰併宣告緩刑二年，以啟自新。
三、公訴意旨除前開論罪事實外，尚認被告甲○○○涉有過失傷害之犯行。按告訴乃
    論之罪，告訴人於第一審辯論終結前得撤回其告訴，又告訴經撤回者，法院應諭
    知不受理之判決，刑事訴訟法第二百三十八條第一項、第三百零三條第三款分別
    定有明文。查本件被告被訴觸犯刑法第二百八十四條第一項前段之過失傷害罪之
    部分，依同法第二百八十七條前段規定須告訴乃論，茲據告訴人乙○○在本院審
    理時當庭撤回告訴，爰依上開規定，諭知不受理之判決。
據上論斷，應依刑事訴訟法第二百九十九條第一項前段、第三百零三條第三款、刑法
第二條第一項前段、第一百八十五條之四、第四十一條第一項前段、第七十四條第一
款、罰金罰鍰提高標準條例第二條，判決如主文。
本案經檢察官李進榮到庭執行職務。
中      華      民      國      九十      年      六    月      四      日
                                  臺灣臺東地方法院刑事庭
  法  官  范智達
右正本證明與原本無異。
如不服本判決，應於判決送達後十日內向本院提出上訴狀。（須附繕本）
「切勿逕送上級法院」
                                          書記官  賴淑芬
中      華      民      國      九十      年      六    月      五      日
附錄本案論罪科刑法條全文
刑法第一百八十五條之四
駕駛動力交通工具肇事，致人死傷而逃逸者，處六月以上五年以下有期徒刑。


司法院資訊處製作；財團法人民間司法改革基金會備份。
